臺灣彰化地方法院民事判決　　　　　　　 100年度親字第63號
原　　　告　陳寶杉
被　　　告　陳靜億
上列當事人間確認親子關係存在事件，本院於民國100年8月2日
言詞辯論終結，判決如下：
    主  文
確認原告陳寶杉與被告陳靜億間之親子關係存在。
訴訟費用新台幣參仟元由原告負擔。
    事實及理由
一、原告起訴主張：被告陳靜億係原告與現配偶賴富美於民國（
    下同）71年所生，當年因家庭因素，出生後即由案外人陳新
    典認領，故其身分登記為案外人陳新典之女兒。實則被告與
    案外人陳新典並無血緣關係。現因原告與配偶賴富美（即被
    告生母）於日前獲悉案外人陳新典已於96年間亡故，遂將親
    生父母之事實，告知被告；被告亦冀望能認祖歸宗，以維親
    生父女血緣。又本件依法應由案外人陳新典提出「否認親生
    女」之訴，俟取得判決後，繼由原告出面辦理認領，完成認
    祖歸宗手續，然案外人陳新典已亡故，無從依此程序辦理。
    爰依法提起本件確認親子關係之訴等語，並聲明如所文所示
    。
二、被告陳靜億到庭陳述：對於原告主張及鑑定報告沒有意見。
三、按確認法律關係之訴，非原告有即受確認判決之法律上利益
    者，不得提起之；確認證書真偽或為法律關係基礎事實存否
    之訴，亦同，民事訴訟法第247 條第1 項定有明文。又此所
    謂即受確認判決之法律上利益，係指因法律關係之存否不明
    確，致原告在私法上之地位有受侵害之危險，而此項危險得
    以對於被告之確認判決除去之者而言，故確認法律關係成立
    或不成立之訴，苟具備前開要件，即得謂有即受確認判決之
    法律上利益（最高法院42年度臺上字第1031號判例參照）。
    經查，本件原告主張被告陳靜億實為原告與賴富美受胎所生
    之女，但因被告陳靜億之戶籍資料現登記其父為陳新典，而
    非原告，兩造間因該親子關係所生之扶養、繼承等私法上權
    利存否即屬不明確，致原告在私法上之地位有受侵害之危險
    ，而此項危險之狀態，得以確認判決除去之，原告提起本件
    訴訟顯具有確認之法律上利益，合先敘明。
四、經查，原告主張之事實，已據提出戶籍謄本二件、科妍生物
    科技公司親子鑑定報告等件為證，且經證人即原告配偶賴富
    美到庭證稱：「（問：被告出生時，有無婚姻關係？）沒有
    。（何時與陳新典結婚？）好像是72年，正確時間我不記得
    。（當時是否與原告同居？）是。（被告為何會登記為陳新
    典之子女？）希望給被告一個戶口。（原告何時得知被告為
    其子女？）最近才跟原告說。」；又觀諸前揭親子鑑定報告
    結果認：「檢驗結果：綜合之親子指數（CPI）=0000000.11
    5；親子關係確定率(PP)=99.9999%。結論不能排除陳寶杉與
    陳靜億之親子關係。」等語，有親子鑑定報告1份在卷可憑
    ，足認原告與被告陳靜億具有真實血緣關係，原告應為被告
    陳靜億之親生父親，自堪信原告之主張為真正；惟被告戶籍
    謄本上所載生父陳新典係因被告之母賴富美於被告出生後與
    訴外人陳新典結婚，以準正之方式登記為婚生子女，有上戶
    籍謄本在卷可稽，然據前揭鑑定報告所載，被告陳靜億實為
    其母賴富美自原告受胎所生之女，故戶籍謄本上所為被告為
    訴外人陳新典之女之登記即為錯誤之記載，兩造間因該親子
    關係所生之扶養、繼承等私法上權利存否即屬不明確，致原
    告在私法上之地位有受侵害之危險，自得提起本件確認之訴
    排除之；從而，原告依民事訴訟法第247條之規定提起本件
    確認親子關係之訴，請求確認原告與被告陳靜億間之親子關
    係存在，為有理由，應予准許。
五、據上論結，本件原告之訴為有理由，依民事訴訟法第81條第
    2項，判決如主文。
中    華    民    國   100    年    8     月    16    日
                        臺灣彰化地方法院家事法庭
                              法    官  謝仁棠
以上正本係照原本作成。
如對本判決上訴，須於判決送達後二十日之不變期間內，向本院
提出上訴狀（須附繕本）。如委任律師提起上訴者，應一併繳納
上訴審裁判費。
中    華    民    國   100    年    8     月    16    日
                              書 記 官  陳如玲